臺灣臺北地方法院交通事件裁定　　　　　　　　　九十一年度交聲字第一五六二號
　　異 議人 即
　　受 處分 人　甲○○　女　.
右列受處分人因違反道路交通管理處罰條例案件，對於臺北市交通事件裁決所於中華
民國九十一年十月十八日所為之北市裁三字第駕裁二二－ＡＣ0000000號裁決
，聲明異議，本院裁定如左：
    主  文
異議駁回。
    理  由
一、按行車速度，依標誌或標線之規定，無標誌或標線者者，在市區道路，時速不得
    超過五十公里，道路交通安全規則第九十三條第一項第一款定有明文。又汽車駕
    駛人，行車速度，超過規定之最高時速者，處新台幣（下同）一千二百元以上二
    千四百元以下罰鍰；另汽車駕駛人，有違反道路交通管理處罰條例第四十條第一
    項之情形者，除依原條款處罰鍰外，並記違規點數一點，道路交通管理處罰條例
    第四十條第一項及第六十三條第一項第一款分別定有明文。次按，汽車駕駛人之
    違規行為經以科學儀器取得證據資料，當場不能掣單舉發者，得對汽車所有人逕
    行舉發之；逕行舉發違反道路交通管理事件，經汽車所有人依通知單之應到案日
    期前到案，並告知違規駕駛人姓名、身分證統一編號及住址者，處罰機關應即另
    行通知違規駕駛人到案依法處理；逾應到案日期或雖於期限內申訴，惟未告知實
    際駕駛人，處罰機關應依道路交通管理處罰條例第八十五條第三項規定處罰該汽
    車所有人，道路交通管理處罰條例第七之二條及違反道路交通管理事件統一裁罰
    基準及處理細則第二十四條分別定有明文。而汽車駕駛人駕駛汽車行車速度超過
    規定之最高時速者，依違反道路交通管理事件統一裁罰基準及處理細則第四十四
    條第一項及違反道路交通管理事件統一裁罰基準表（以下稱基準表）之規定，尚
    需依行為人（一）所駕駛車輛之種類、（二）超過最高時速之公里數、（三）有
    無在應到案日期前到案等三項因素，為之決定應對行為人所處罰鍰之數額，是受
    處分人如其所有之汽車行車速度超過規定之最高時速未滿二十公里者而為警舉發
    ，於舉發通知單上所載之應到案日期前到案聽候裁決，經處罰機關調查後仍認定
    其有上開違規行為者，依違反道路交通管理事件統一裁罰基準及處理細則第四十
    四條第一項及基準表之規定，應對該受處分人處以一千七百元之罰鍰，並記違規
    點數一點。
二、本件受處分人即異議人甲○○於民國九十一年七月二十九日八時十七分許，駕駛
    其所有之車號為ＣＭ－五二一一號之自用小客車，行經臺北市○○路望興橋頭速
    限為時速五十公里路段，竟以時速六十一公里之速度超速行駛，而為設置於路旁
    之測速器以拍照之方式採證，嗣由臺北市政府警察局士林分局交通分隊員警陳佳
    檣以受處分人所有之前開車輛有前揭違反道路交通管理處罰條例第四十條第一項
    規定之行為掣單舉發，嗣將前開舉發通知單送達於受處分人，受處分人於舉發通
    知單上所載之應到案日期（即九十一年九月十一日）前向原處分機關提出申訴，
    案經原處分機關函請舉發單位調查，因認受處分人所有之車輛確有前開違規行為
    ，原處分機關乃以「駕駛人行車速度，超過規定之最高時速未滿二十公里」之違
    規事實，並依道路交通管理處罰條例第四十條第一項、違反道路交通管理事件統
    一裁罰基準及處理細則第四十四條第一項及基準表之規定，於九十一年十月十八
    日裁處受處分人罰鍰一千七百元，並記違規點數一點。
三、受處分人於異議狀中並未否認其所有之上開車輛於前揭時間行經上開路段等事實
    ，惟矢口否認有何違反道路交通管理處罰條例規定之行為，辯稱：前開道路，係
    在路口設置速限，即於不遠處拍照，未預為告知有超速拍照，即行告發有欠公允
    ，本案之道路具聯外道路之性質，卻設置五十公里之速限頗不合理，又舉發之測
    速儀器，是否經合格之檢驗亦有可疑云云。經查，臺北市○○路望興橋頭處（即
    至善路一段）係市區道路，按行車速度，依標誌或標線之規定，無標誌或標線者
    ，應依左列規定：一、在市區道路，時速不得超過五十公里，道路交通安全規則
    第九十三條第一項第一款定有明文，復有臺北市政府警察局士林分局北市警士分
    交字第０九一六三九九二八００號函在卷可按，且受處分人所有之車輛於上揭時
    、地以六十一公里之時速行駛，亦有以科學儀器拍攝之現場採證照片一紙在卷可
    參；且本件舉發時所使用之測速器，確係領有檢定合格證書，此有臺北市政府警
    察局士林分局所檢送之檢定合格證書影本附卷可稽，是本件用以測試之測速器，
    其測試檢定結果之準確性應堪認定，是受處分人所有之上開車輛自有行車速度超
    過規定之最高時速（五十公里）十一公里未滿二十公里之情形。道路行車之速度
    限制，係由臺北市交通管制工程處，考量道路兩側土地使用、街廓長短、轉向車
    流量與安全視距及煞車距離等因素，綜合所制定，而受處分人空言指責自有不當
    所辯各詞，應係圖免處罰所為，不足採信。本件事證明確，受處分人所有車輛之
    上開違規行為，應堪認定。
四、綜上所述，受處分人所有之上開車輛確有於前揭時間行車速度超過規定之最高時
    速未滿二十公里之行為，自屬違反道路交通管理處罰條例第四十條第一項之規定
    ，而受處分人於舉發通知單上所載應到案日期前向原處分機關提出申訴，是原處
    分機關依道路交通管理處罰條例第四十條第一項、違反道路交通管理事件統一裁
    罰基準及處理細則第四十四條第一項及前揭基準表之規定裁處受處分人罰鍰一千
    七百元，並記違規點數一點，經核並無違誤。本件受處分人猶執前詞，指摘原處
    分不當，自無理由，應予駁回。
據上論斷，應依道路交通案件處理辦法第十九條，裁定如主文。
中      華      民      國      九十一      年    十二      月   十二   日
                                臺灣臺北地方法院交通法庭
                                      法  官  王  綽  光
右正本證明與原本無異。
如不服本裁定，應於送達後五日內，向本院提出抗告狀。
                                      書記官  潘  惠  梅
中      華      民      國      九十一      年    十二      月   十六   日
